【裁判字號】    98,訴,2576
【裁判日期】    980923
【裁判案由】    毒品危害防制條例
【裁判全文】
臺灣板橋地方法院刑事判決              98年度訴字第2576號
公  訴  人  臺灣板橋地方法院檢察署檢察官
被      告  甲○○
上列被告因違反毒品危害防制條例案件，經檢察官提起公訴（98
年度毒偵字第3870號），本院合議庭以裁定進行簡式審判程序，
判決如下：
    主  文
甲○○施用第一級毒品，累犯，處有期徒刑玖月。又施用第二級
毒品，累犯，處有期徒刑參月。應執行有期徒刑拾月。
    事  實
一、甲○○前因施用毒品案件，經本院裁定將其送往勒戒處所觀
    察、勒戒後，認有繼續施用毒品之傾向，再經本院裁定令入
    戒治處所施以強制戒治，嗣甲○○因強制戒治成效經評定為
    合格，無繼續戒治之必要，經本院裁定停止戒治，所餘戒治
    期間付保護管束，惟其於保護管束期間內，因違反保護管束
    應遵守事項情節重大，再經本院裁定撤銷停止戒治，令入戒
    治處所施以強制戒治，而於民國92年12月16日強制戒治期滿
    執行完畢，由臺灣板橋地方法院檢察署檢察官以93年度戒毒
    偵字第41號為不起訴處分確定；甲○○於上開強制戒治執行
    完畢後5 年內，復有施用第一級毒品之行為，經本院以95年
    度訴字第1861號判處有期徒刑9 月確定，上開宣告之有期徒
    刑9 月嗣經法院裁定減刑為有期徒刑4 月又15日確定，而於
    96年7 月16日執行完畢。詎甲○○仍不知悔改，明知海洛因
    及甲基安非他命分別為毒品危害防制條例第2 條第2 項第1
    款、第2 款所規定之第一級毒品及第二級毒品，竟基於施用
    第一級毒品海洛因之犯意，於98年2 月8 日下午3 時許，在
    其位於臺北縣三峽鎮○○路○ 段303 號住處內，以將海洛因
    加水稀釋後再以針筒注射入體內之方式，施用第一級毒品海
    洛因（該注射針筒業經丟棄而滅失）；繼之另基於施用第二
    級毒品甲基安非他命之犯意，亦在其上址住處內，以將甲基
    安非他命置於吸食器內加熱燒烤吸食其煙霧之方式，施用第
    二級毒品甲基安非他命（該吸食器亦經丟棄而滅失）；嗣於
    同日晚間9 時25分許，在臺北市○○○路與和平西路路口處
    為警查獲，經警採集甲○○之尿液送檢驗後，發現呈毒品陽
    性反應，始偵得上情。
二、案經臺北市政府警察局萬華分局移送臺灣臺北地方法院檢察
    署檢察官呈請臺灣高等法院檢察署檢察長令轉臺灣板橋地方
    法院檢察署檢察官偵查起訴。
    理  由
一、上揭事實，業據被告甲○○於偵查中及本院審理時均坦白承
    認；且被告本件為警查獲後所採集之尿液，經送請臺灣尖端
    先進生技醫藥股份有限公司以酵素免疫分析法初步檢驗、氣
    相層析質譜儀法確認檢驗之檢驗結果，確呈海洛因代謝物嗎
    啡、可待因及甲基安非他命陽性反應，有該檢驗機構出具之
    濫用藥物檢驗報告1 紙附卷可稽，足認被告上開自白，核與
    事實相符。又被告前因施用毒品案件，經本院裁定將其送往
    勒戒處所觀察、勒戒後，認有繼續施用毒品之傾向，再經本
    院裁定令入戒治處所施以強制戒治，嗣其因強制戒治成效經
    評定為合格，無繼續戒治之必要，經本院裁定停止戒治，所
    餘戒治期間付保護管束，惟被告於保護管束期間內，因違反
    保護管束應遵守事項情節重大，再經本院裁定撤銷停止戒治
    ，令入戒治處所施以強制戒治，而於92年12月16日強制戒治
    期滿執行完畢，由臺灣板橋地方法院檢察署檢察官以93年度
    戒毒偵字第41號為不起訴處分確定；被告於上開強制戒治執
    行完畢後5 年內，復有施用第一級毒品之行為，經本院以95
    年度訴字第1861號判處有期徒刑9 月確定（嗣經裁定減刑執
    行完畢），此亦有臺灣高等法院被告前案紀錄表1 份在卷可
    憑；本件事證明確，被告施用毒品犯行，堪以認定。
二、按海洛因及甲基安非他命分別為毒品危害防制條例第2 條第
    2 項第1 款、第2 款所規定之第一級毒品及第二級毒品。核
    被告施用海洛因之行為，係犯毒品危害防制條例第10條第1
    項之施用第一級毒品罪，其施用甲基安非他命之行為，係犯
    毒品危害防制條例第10條第2 項之施用第二級毒品罪；其施
    用前後持有第一級毒品海洛因、第二級毒品甲基安非他命之
    低度行為，應為其施用之高度行為所吸收，均不另論罪。被
    告所犯上開二罪，犯意各別，行為互異，應予分論併罰。又
    被告有如事實欄第1 項所載之犯罪科刑及執行紀錄，有臺灣
    高等法院被告前案紀錄表在卷可參，其於受有期徒刑之執行
    完畢後，5 年內故意再犯本件有期徒刑以上之罪，為累犯，
    應依刑法第47條第1 項規定加重其刑。爰審酌被告前已因施
    用毒品而受不起訴處分之寬典，並經法院論罪科刑執行完畢
    ，猶不知悔誤而再犯本件之罪，顯見其自制力薄弱，惟其施
    用毒品僅屬自殘行為，對於他人之法益尚無直接之侵害，及
    其犯後坦承犯行，態度尚稱良好等一切情狀，量處如主文所
    示之刑，並定其應執行之刑。
據上論斷，應依刑事訴訟法第273 條之1 第1 項、第299 條第1
項前段，毒品危害防制條例第10條第1 項、第2 項，刑法第11條
前段、第47條第1 項、第51條第5 款，判決如主文。
本案經檢察官黃彥琿到庭執行職務
中    華    民    國    98    年     9    月    23    日
                刑事第十一庭  法  官  劉景宜
上列正本證明與原本無異。
如不服本判決，應於判決送達後10日內敘明上訴理由，向本院提
出上訴狀 (應附繕本) ，上訴於臺灣高等法院。其未敘述上訴理
由者，應於上訴期間屆滿後20日內向本院補提理由書「切勿逕送
上級法院」。
                              書記官  謝秀青
中    華    民    國    98    年     9    月    23    日
附錄本案論罪科刑法條全文：
毒品危害防制條例第10條第1項、第2項
毒品危害防制條例第10條
施用第一級毒品者，處 6 月以上 5 年以下有期徒刑。
施用第二級毒品者，處 3 年以下有期徒刑。


司法院資訊處製作；財團法人民間司法改革基金會備份。
